臺灣臺中地方法院刑事判決  
110年度易字第2505號
公  訴  人  臺灣臺中地方檢察署檢察官
被      告  洪健凱


上列被告因詐欺案件，經檢察官提起公訴（110年度調偵字第79
號），被告就被訴之事實為有罪陳述，經告知被告簡式審判程序
之旨，並聽取當事人意見後，本院裁定進行簡式審判程序，判決
如下：
    主      文
洪健凱犯詐欺取財罪，處有期徒刑肆月，如易科罰金，以新臺幣
壹仟元折算壹日。未扣案之犯罪所得新臺幣參拾壹萬元沒收，於
全部或一部不能沒收或不宜執行沒收時，追徵其價額。
    事實及理由
一、本案犯罪事實及證據，除犯罪事實一第8行「19之3號」更正
    為「16之3號」，證據部分增列被告洪健凱於本院行準備、
    審理程序時之自白外，餘均引用檢察官起訴書之記載（如附
    件）。
二、論罪科刑：
（一）核被告所為，係犯刑法第339條第1項之詐欺取財罪。
（二）爰審酌被告犯罪之動機、目的、手段，其行為所造成之損
      害，並考量被告犯後坦承犯行，惟未與告訴人林琦展成立
      和解，兼衡被告之前科素行（見卷附臺灣高等法院被告前
      案紀錄表），於審理程序中自陳高中畢業之智識程度，目
      前無業，無固定收入，經濟上由家人供應，與母同住，無
      人需其扶養，經濟狀況勉持等一切情狀，量處如主文所示
      之刑，並諭知易科罰金之折算標準，以資懲儆。
三、沒收：
　　被告本案詐貸所得之新臺幣31萬元，係被告之犯罪所得，雖
    未扣案，然如宣告沒收，並無過苛之虞、欠缺刑法上之重要
    性、犯罪所得價值低微，或為維持被告生活條件必要等情形
    ，自應依刑法第38條之1第1項前段、第3項規定宣告沒收，
    並諭知於全部或一部不能沒收或不宜執行沒收時，追徵其價
    額。
四、依刑事訴訟法第273條之1第1項、第299條第1項前段、第310
    條之2、第450條第1項、第454條，刑法第339條第1項、第41
    條第1項前段、第38條之1第1項前段、第3項，刑法施行法第
    1條之1第1項，判決如主文。
五、如不服本判決應於收受判決後20日內向本院提出上訴書狀，
    並應敘述具體理由；其未敘述上訴理由者，應於上訴期間屆
    滿後20日內向本院補提理由書（均須按他造當事人之人數附
    繕本）。切勿逕送上級法院。告訴人或被害人如不服判決，
    應備理由具狀向檢察官請求上訴，上訴期間之計算，以檢察
    官收受判決正本之日起算。
本案經檢察官陳宜君提起公訴，由檢察官葉芳如到庭執行職務。
中　　華　　民　　國　　111 　年　　7 　　月　　14　　日
　　　　　　　　　刑事第十七庭  法  官  吳欣哲
以上正本證明與原本無異。
　　　　　　　　　　　　　　　  書記官　張珮琦
中　　華　　民　　國　　111 　年　　7 　　月　　15　　日
附錄本案論罪科刑法條全文：
中華民國刑法第339條
意圖為自己或第三人不法之所有，以詐術使人將本人或第三人之
物交付者，處五年以下有期徒刑、拘役或科或併科五十萬元以下
罰金。
以前項方法得財產上不法之利益或使第三人得之者，亦同。
前二項之未遂犯罰之。
--------------------------------------------------------
附件：
臺灣臺中地方檢察署檢察官起訴書
                                     110年度調偵字第79號
　　被　　　告　洪健凱　男　26歲（民國00年0月0日生）
　　　　　　　　　　　　住臺中市○○區○○路000○0號
　　　　　　　　　　　　國民身分證統一編號：Z000000000號
上列被告因詐欺案件，已經偵查終結，認應提起公訴，茲將犯罪
事實及證據並所犯法條分敘如下：
　　　　犯罪事實
一、洪健凱因債務需錢孔急，竟意圖為自己不法之所有，基於詐
    欺之犯意，無清償債務之真意，於民國109年10月27日以電
    話聯繫車貸業務林琦展，佯稱欲貸款購買車牌號碼000-0000
    號自用小客車(下稱系爭車輛)，林琦展不疑有他，遂於翌(2
    8)日先送貸款申請書及相關證件至欲貸款之裕融企業股份有
    限公司(下稱裕融公司)申請核貸，於同年11月3日裕融公司
    核准洪健凱之車貸申請，洪健凱、林琦展即相約至址設臺中
    市○○區○○○街00○0號旁之「漢忠汽車行」，並於同日9時19分
    許將系爭車輛移轉登記至洪健凱名下，裕融公司並於翌(4)
    日將車貸共計新臺幣(下同)31萬元撥款予漢忠汽車行後，同
    日17時許，林琦展即偕同洪健凱至漢忠汽車行辦理交車手續
    取車，詎洪健凱明知系爭車輛尚未完成動產擔保設定，竟在
    取得該車所有權後，未償還債務，旋於109年11月6日14時25
    分許，將系爭車輛販售並移轉登記於林垣至，致漢忠汽車行
    必需返還裕融公司該筆31萬元之貸款，並由林琦展負擔該筆
    損失共計31萬836元(本金加計利息)。
二、案經林琦展訴由臺中市政府警察局第六分局報告偵辦。
　　　　證據並所犯法條
一、證據清單及待證事實：
編號 證據名稱 待證事實 1 被告洪健凱於警詢及偵查中之供述。 證明被告洪健凱因積欠他人債務，無法清償，即透過車貸業務即告訴人林琦展佯稱欲向漢忠汽車行購買系爭車輛，並向裕融汽車貸款31萬元購車，惟在系爭車輛移轉登記予被告名下後，旋將系爭車輛出售並移轉登記予第三人林垣至，致告訴人需承擔車行該筆貸款之損失之事實。 2 證人即告訴人林琦展於警詢及偵查中之指證。 證明被告洪健凱因積欠他人債務，需錢孔急，即透過車貸業務即告訴人林琦展向漢忠汽車行購買系爭車輛，並向裕融汽車貸款31萬元購車，惟在系爭車輛移轉登記予被告名下後，旋將系爭車輛出售並移轉登記予第三人林垣至，致告訴人需承擔車行該筆貸款之損失之事實。 3 汽車委賣合約書、系爭車輛查詢時所輸入的車牌號碼與額外資料、汽車新領牌照登記書、系爭車輛行照影本、裕融公司核貸建議書、遠東國際商業銀行股份有限公司消費者貸款申請書、分期付款暨債權讓與契約、動產擔保交易附條件買賣設定、動產抵押契約書、裕融公司進件資料確認書、債權讓與暨委託撥款確認書、本票影本、個人資料蒐集、查詢、利用告知暨同意書、擔保車輛及契約簽署確認單、分期付款暨債權讓 與契約附約特別約定條款、遠東國際商業銀行裕融車貸專案核駁通知書、車輛詳細資料報表。 證明被告洪健凱因積欠他人債務，需錢孔急，即透過車貸業務即告訴人林琦展向漢忠汽車行購買系爭車輛，並向裕融汽車貸款31萬元購車，惟在系爭車輛移轉登記予被告名下後，旋將系爭車輛出售並移轉登記予第三人林垣至，致告訴人需承擔車行該筆貸款之損失之事實。 
二、核被告所為，係犯刑法第339條第1項之詐欺取財罪嫌。
三、依刑事訴訟法第251條第1項提起公訴。
　　此　致
臺灣臺中地方法院
中　　華　　民　　國　 110　　年　　11　　月　　25　　日
　　　　　　　　　　　　　    檢察官　 陳   宜   君
本件正本證明與原本無異
中　　華　　民　　國　 110　　年　　12　　月　　9 　　日
                              書記官   楊   斐   如
所犯法條　　
中華民國刑法第339條
意圖為自己或第三人不法之所有，以詐術使人將本人或第三人之
物交付者，處 5 年以下有期徒刑、拘役或科或併科 50 萬元以
下罰金。
以前項方法得財產上不法之利益或使第三人得之者，亦同。
前二項之未遂犯罰之。